【裁判字號】    91,上訴,2043
【裁判日期】    920305
【裁判案由】    毒品危害防制條例
【裁判全文】
臺灣高等法院臺中分院刑事判決                  九十一年度上訴字第二四三號
    上  訴  人  乙○○  男  二.
    即  被  告
右上訴人因毒品危害防制條例案件，不服臺灣臺中地方法院九十一年度訴字第一六０
六號中華民國九十一年十一月七日第一審判決（起訴案號：臺灣臺中地方法院檢察署
九十一年度偵字第五九三號），提起上訴，本院判決如左：
    主      文
原判決關於施用第一級毒品及定應執行刑部分撤銷。
乙○○被訴施用第一級毒品部分無罪。
    理      由
一、公訴意旨略以：上訴人即被告乙○○（下稱被告）於九十一年二月十七日至二十
    日間某時，施用第一級毒品海洛因，認被告涉犯毒品危害防治條例第十條第一項
    之施用毒品罪嫌云云。公訴人認被告涉犯施用第一級毒品海洛因犯行，無非以被
    告之尿液經內政部刑事警察局鑑驗結果呈嗎啡陽性反應為其論據。
二、被告堅決否認有施用海洛因之犯行，辯稱衛生局檢驗沒有毒品反應，第二次刑事
    警察局檢驗卻有毒品反應，前後檢驗不一。原審判決依有毒品反應之檢驗結果，
    認定其有施用海洛因，且於案子未確定前即銷燬尿液，如此認定對伊不公平等語
    。
三、經查：（一）被告於九十一年二月二十日十八時，在台中市○○區○○路與忠明
    路口，被警發現可疑，加以盤查，被告心虛，主動拿出甲基安非他命一小包及吸
    食器一組，經警帶回偵訊，被告僅承認施用甲基安非他命，並未承認有施用海洛
    因。（二）警方採集被告尿液送請台中市衛生局鑑驗，未檢出甲基安非他命及嗎
    啡反應，此有台中市衛生局煙毒尿液檢驗成績書可憑。（三）檢察官續函請台中
    市警察局第二分局將被告尿液送請內政部刑事警察局複驗。複驗結果，認被告之
    尿液呈安非他命類藥物及嗎啡陽性反應，此有內政部警政署刑事警察局鑑驗通知
    書可憑。惟查，衛生局檢驗尿液之方法，係以免疫學分析法作初篩，再以ＴＯＸ
    Ｉ─ＬＡＢ方法確認。關於第二級毒品甲基安非他命，初篩結果，甲基安非他命
    檢出量超過300ｎｇ／ｍｌ，始進入複檢；複檢結果，須超過500ｎｇ／ｍｌ，始
    得判定為甲基安非他命陽性反應。關於第一級毒品海洛因，初篩結果，嗎啡成份
    超過300ｎｇ／ｍｌ，始進入複檢；如複檢結果，仍超過300ｎｇ／ｍｌ，始得判
    定為嗎啡陽性反應，上開判定之標準均明確記載於台中市衛生局煙毒尿液檢驗成
    績書內檢方法及其最低檢出量欄內。是被告之尿液依台中市衛生局檢驗結果，其
    尿液嗎啡成份應在300ｎｇ／ｍｌ以下；甲基安非他命成份應在500ｎｇ／ｍｌ以
    下。但經刑事警察局複檢結果，甲基安非他命檢出量竟大於8000ｎｇ／ｍｌ；嗎
    啡檢出量約為118ｎｇ／ｍｌ，此有內政部刑事警察局九十二年一月二十八日刑
    鑑字第0920012896號函可憑。上開二次檢驗結果，關於甲基安非他命部分之檢出
    量，竟相差七千五百ｎｇ／ｍｌ以上，不能令人無疑。而被告之尿液已經台中市
    警察局第二分局函復銷燬，本院無從再鑑定確認。又被告嗎啡檢出量，依刑事警
    察局複驗結果，僅118ｎｇ／ｍｌ，亦低於衛生局初檢之判定為陽性之最低檢出
    標準300ｎｇ／ｍｌ，是本件不宜認被告之尿液呈嗎啡陽性反應。
四、被告始終否認有施用海洛因，且除刑事警察局之尿液鑑定外，查無被告施用海洛
    因之證據。而被告尿液經刑事警察局檢驗結果，嗎啡檢出量僅118ｎｇ／ｍｌ，
    低於衛生局判定為陽性之300 ｎｇ／ｍｌ，且該尿液已經銷燬，無從確認確為被
    告之尿液。不能僅據刑事警察局鑑定之結果認被告有施用海洛因之犯行。被告被
    訴施用海洛因之犯行，犯罪不能證明。檢察官以刑事警察局鑑驗之結果，認被告
    施有海洛因，尚嫌速斷。原審未予查明，認被告有施用海洛因之犯行，對被告論
    罪科刑，認事尚有未洽。被告上訴意旨，否認有施用海洛因之犯行，指摘原審判
    決不當，其上訴為有理由，應由本院將原審判決關於施用第一級毒品及定應執行
    刑部分撤銷，並依法為無罪之諭知。
據上論結，應依刑事訴訟法第三百六十九條第一項前段、第三百六十四條、第三百零
一條第一項，判決如主文。
本案經檢察官甲○○到庭執行職務。
中      華      民      國      九十二  年      三      月      五      日
                                臺灣高等法院臺中分院刑事第九庭
                                      審判長法  官  陳  筱  珮
                                            法  官  康  應  龍
                                            法  官  趙  春  碧
右正本證明與原本無異。
如不服本判決應於收受送達後十日內向本院提出上訴書狀，其未敘述上訴之理由者並
得於提起上訴後十日內向本院補提理由書（均須按他造當事人之人數附繕本）。
                                            書記官  陳  文  琴
中      華      民      國      九十二  年      三      月      六      日
                                                                        Ａ


司法院資訊處製作；財團法人民間司法改革基金會備份。
